【裁判字號】    90,易,606
【裁判日期】    901017
【裁判案由】    贓物
【裁判全文】
臺灣雲林地方法院刑事判決
    公  訴  人  臺灣雲林地方法院檢察署檢察官
    被      告  戊○○
                丙○○
右列被告等因贓物案件，經檢察官提起公訴（九十年度偵字第二００一號），本院判
決如左：
    主  文
戊○○故買贓物，處有期徒刑肆月，如易科罰金以佰元折算壹日。緩刑貳年。
丙○○牙保贓物，處有期徒刑月，如易科罰金以佰元折算壹日。緩刑貳年。
    事  實
一、戊○○所有之年份西元一九九六年、車身號碼Ａ三二Ｄ００八六五二號、車牌號
    碼Ｃ五─八五０五號自用小客車，因撞擊嚴重受損，修理費用又需花費新臺幣（
    下同）一、二十萬，竟貪圖利益欲以較新年份之車輛，加以套裝整修，乃央請丙○○居中牙保故買贓車，以便套裝，丙○○則因其請託，念及情誼，基於牙保之
    犯意，透過友人乙○○（另案由檢察官偵查）介紹認識真實姓名、年藉不詳之綽
    號「陳」姓成年男子，商妥以十七萬元之代價，由該陳姓男子以別車套裝整修，
    事後該陳姓男子於民國八十九年九月間某日，至雲林縣西螺鎮內將前開受損車輛
    拖到台北縣境內，以俗稱「借屍還魂」之方法，將丁○○所有於八十九年九月五
    日三時許、在宜蘭縣冬山鄉○○村○○路○段八七四號失竊之年份西元一九九八
    年、車身號碼Ａ三二ＴＪ００五八二七號、車牌號碼Ｌ二─六三八二號自用小客
    車之車身套裝於前開受損車輛，同時將車牌號碼Ｌ二─六三八二號車輛之車身號
    碼Ａ三二ＴＪ００五八二七號變造為Ａ三二Ｄ００八六五二號，並將變造後之車
    輛交由丙○○轉交予戊○○，嗣於九十年五月十三日十六時許，在雲林縣西螺鎮
    ○○○路交流道為警發現該車有異，並將該車送驗後查獲。
二、案經嘉義市警察局第一分局移送臺灣雲林地方法院檢察署檢察官偵查起訴。
    理  由
一、被告戊○○、丙○○對於戊○○所有上開車輛，係由丙○○之介紹，以十七萬元
    之代價，交由該陳姓男子整修等事實，均已承認，且對於該陳姓男子以車身號碼
    Ａ三二ＴＪ００五八二七號、車牌號碼Ｌ二─六三八二號自用小客車之車身套裝
    於戊○○所有前開車輛之事實，亦均不否認，但均辯稱：不知該陳姓男子係以他
    人所失竊之贓車，加以套裝整修等語。經查：
    （一）上開年份西元一九九八年、車身號碼Ａ三二ＴＪ００五八二七號、車牌號
          碼Ｌ二─六三八二號之自用小客車，為被害人丁○○所有於八十九年九月
          五日三時許、在宜蘭縣冬山鄉○○村○○路○段八七四號所失竊之車輛，
          業據被害人之配偶張志雄於警察局證述明白，並有該車新領牌照登記書、
          車輛竊盜、車牌失竊資料個別查詢報表、被害報告單各一紙在卷可證，足
          見該車係他人所失竊之贓車無誤。
    （二）該陳姓男子係以俗稱「借屍還魂」之方法，將丁○○所有失竊之前述車輛
          套裝於被告戊○○所有前示車輛，並將車身號碼由Ａ三二ＴＪ００五八二
          七號變造為Ａ三二Ｄ００八六五二號等事實，均為被告所不否認，復有變
          造車身號碼之照片影本二紙在卷可佐，是該陳姓男子係以他人所失竊之贓
          車套裝於被告應修車輛無疑。
    （三）依關係人乙○○於警察局之陳述：被告丙○○於八十九年九月間拿受損車
          輛照片給他估價修車費用，經他估價後告訴丙○○修護費用為十五萬元；
          丙○○有回答他說在雲林地區該車修理費用僅需十三萬元而已，他便說請
          丙○○在雲林地區修理即可等語，足證被告戊○○所有前開車輛，如交由
          乙○○修理，其費用僅需十五萬元，如在雲林地區修護，亦僅需十三萬而
          已，而被告丙○○竟交由該陳姓男子，以十七萬元之代價修理，被告魏河
          順竟為同意，已不合於一般人之經濟盤算，其捨近求遠，更是無法理解，
          而且被告丙○○並不熟悉該陳姓男子，反而較認識乙○○，此為被告林俊
          吉所自承之事實，其不將車輛交由較熟識之朋友以較低價格修理，卻將之
          交由其不甚認識之人以較高費用為之，亦不合常理，再者以十七萬元之代
          價修復車輛，對一般人而言，並非小事，被告戊○○竟然對於如何修車事
          宜，不加聞問，非常人所應有之舉，被告戊○○對此復無從說明，查近年
          來竊車橫行，為竊者常偷竊接近全新之車輛，然後再銷贓予業者，而業者
          便將該贓車以俗稱「殺肉」或「借屍還魂」之方式，為顧客修理受損車輛
          ，因顧客以等同修車之費用，可獲得接近新車之倍數利益而樂意為之，此
          因宵小橫行貨源不斷，取締單位又不能有效阻遏，因此該項修車方式，在
          修車業及顧客間已成為可得共聞之事項，甚至一般人所得認識，佐以被害
          人之配偶張志雄於警察局之證述：上述失竊車輛已向保險公司申領保險金
          三十四萬元等語，可知本件被套裝車輛價格應值三十四萬元，故被告以十
          七萬元之代價予以套裝整修，既為此理，是其唯一可能解釋，乃被告二人
          均有使該陳姓男子以贓車套裝之預知，被告戊○○焉無故買之情，被告林
          俊吉豈無牙保之意，所辯無贓物之認識，不能採信。
    綜上所述，本件事證明確，被告犯行均可認定，應依法論罪科刑。
二、核被告戊○○、丙○○所為，係犯刑法第三百四十九條第二項之故買、牙保贓物
    罪。爰審酌被告分別因整修車輛、顧念情誼之犯罪動機、目的在修復受損車輛、
    助長竊車犯行、所得利益及犯罪後均否認之態度等一切情狀，量處如主文所示之
    刑，並諭知易科罰金之折算標準。被告行為後，刑法第四十一條業於九十年一月
    四日修正，並於同年月十日公布施行，是得易科罰金之適用範圍，被告行為後法
    律已有變更，依刑法第二條第一項規定，應適用最有利於行為人之法律，而就其
    所犯之罪，能否易科罰金經比較結果，以修正後之規定有利於被告，依刑法第二
    條第一項前段規定，自應適用修正後之規定，諭知易科罰金之折算標準。又被告
    均未曾受有期徒刑以上刑之宣告，有臺灣高等法院被告全國前案紀錄表及臺灣雲
    林地方法院檢察署刑案資料查註紀錄表各一紙附卷可稽，且均因一時失慮，致罹
    刑章，本院經衡其由此論罪科刑教訓，應知警愓，相信不會再犯，因認對被告所
    處之刑以暫不執行為適當，爰均併予宣告緩刑二年，以啟自新。
據上論斷，應依刑事訴訟法第二百九十九條第一項前段，刑法第二條第一項前段、第
三百四十九條第二項、第四十一條第一項前段、第七十四條第一款，罰金罰鍰提高標
準條例第一條前段、第二項，判決如主文。
本案經檢察官甲○○到庭執行職務。
中      華      民      國      九十    年    十      月      十七      日
                                臺灣雲林地方法院刑事第二庭
                                    法  官  吳  福  森
右正本證明與原本無異。
如不服本判決，應於判決送達後十日內向本院提出上訴狀( 應附繕本 )。
                                    書記官  李  松  坤
中      華      民      國      九十    年    十      月      十七      日
附錄本案論罪科刑法條：
刑法第三百四十九條第二項：搬運、寄藏、故買贓物或為牙保者，處五年以下有期徒
                          刑、拘役或科或併科一千元以下罰金。


司法院資訊處製作；財團法人民間司法改革基金會備份。
